Inventaris van het archief van de Provinciale Planologische Dienst in Zuid-Holland, (1938) 1945-1986
Nationaal Archief, Den Haag
- VERKEER EN VERVOER, 7.
  - Behandeling van de notitie Vervoers- en Verkeersprognose en notitie Vervoers- en Verkeersonderzoek (gezamenlijke notities PPD en Provinciale Waterstaat), alsmede de visie van de PPD op het belang van verkeersonderzoeken voor het planologisch beleid, 1979-1981; 874
  - Onderzoek naar de Verkeersinfrastructuur in de B-driehoek Den Haag, Gouda en Rotterdam in samenhang met de gewenste ruimtelijke ontwikkeling, 1980-1981; 875
  - Aanvullend onderzoek naar de Verkeersinfrastructuur in de B-driehoek Den Haag, Gouda en Rotterdam, met reacties op het onderzoek en op het aanvullend onderzoek, 1981-1983; 876
  - Gezamenlijk rapport van de PPD en Provinciale Waterstaat over de consequenties van het Structuurschema Verkeer en Vervoer 1981 voor het provinciale beleid, 877
  - Vergaderingen van het Interdienstelijk Overleg Themagroep Verkeer en Vervoer, 1983-1986; 878
  - Wegen, 7.1
    - Notities betrekking hebbende op de wegen en spoorwegen in en nabij de stad Rotterdam, 1944-1966; 879
    - Notities en overleg betrekking hebbende op het wegenschema in en rondom de stad Leiden, 1945-1963; 880
    - Beleid inzake de bouw van boerderijen langs provinciale wegen in de Krimpenerwaard en in de Alblasserwaard, 1952; 881
    - Nota van de PPD over de wegen in het Westen des Lands, met reactie van Provinciale Waterstaat, 1953-1955; 882
    - Overleg met de PPD in Noord-Brabant over belangrijke weg- en spoorwegverbindingen, 1956-1965; 883
    - Interne nota over urgente wegaanleg met betrekking tot de provincie, met tekeningen, 1959; 884
    - Rapport van de Studiegroep Wegen en Spoorwegen van de Werkgroep Ontwikkeling Rijnmondhavens betreffende een net van wegen en spoorwegen behorende bij het ontwikkelingsplan van het haven- en industriegebied aan de Rijnmond, 1961; 885
    - Beleidsnotitie over de wegenplanning, opgesteld door de PPD en Provinciale Waterstaat, 1961; 886
    - Beleidsnotitie over de aanleg van parallelwegen langs provinciale wegen, met advies over de bouw van boerderijen langs de provinciale weg nr. 30 in de gemeente Lekkerkerk, 1963-1964; 887
    - Opstellen van een inspraakprocedure bij het bepalen van wegtracés, 1969-1975; 888
    - Overleg met de Provincie Noord-Holland over de wegenstructuur in het grensgebied van beide provincies, 1969-1979; 889
    - Provinciale wegen, 7.1.1
      - Provinciale weg nr. 1: correspondentie en overleg over het tracé van de weg Wassenaar richting grens Noord-Holland, 1955-1972; 890-891
        - 1955-1969, 890
        - 1970-1972, 891
      - Secundaire weg nr. 4: tracéstudie doortrekking van de weg, 1983-1984; 892
      - Secundaire weg nr. 6: zie onder Rijkswegen, inventarisnummers 896 en 897
        - Secundaire weg nr. 11: tracéstudie Zuidwestelijke randweg Den Haag, 1985-1986; 893
        - Secundaire weg nr. 53: tracéstudie nieuwe verbinding Delft-Zoetermeer ten zuiden van Pijnacker, met reacties, 1983-1985; 894
    - Rijkswegen, 7.1.2
      - Rijksweg 3 en Rijksweg 39: tracéstudie doortrekking van de Rijksweg 3 naar de bestaande Rijksweg 20, 1958-1974; 895
      - Rijksweg 11 en Secundaire weg 6: tracéstudie Rijnstreek, 1970-1978; 896-897
        - 1970-1974, 896
        - 1975-1978, 897
      - Rijksweg 12: rapport van de multidisciplinaire werkgroep Rijksweg 12 - Voorburg, 1970; 898
      - Rijksweg 14: advisering aan Gedeputeerde Staten over de planologische aspecten van de Verkorte Landscheidingsweg, 1984-1986; 899
      - Rijksweg 15: tracéstudie voortzetting Brielseweg tot aan de Rijksweg en tracé Rijksweg vanaf Rijksweg 16 tot aan Rijksweg 29, 1967-1975; 900-901
        - 1967-1969, 900
        - 1970-1975, 901
      - Rijksweg 16: tracéstudie gedeelte Ringvaart Haarlemmermeerpolder naar Rijksweg 3, 1964-1972; 902
      - Rijksweg 16: notitie over het schrappen van de Rijksweg 14/16 uit het Streekplan Zuid-Holland Zuid voor de problematiek van het zogeheten Rijkspad, 1980-1983; 903
      - Rijksweg 44: vergaderingen van de Werkgroep Wegenstructuur zuidelijk deel Haarlemmermeer, met een eindrapport over de verlegging van de Rijksweg in het betreffende gebied, 1975-1976; 904
  - Waterovergangen en tunnels, 7.2
    - Reactie van de PPD op de schetsplannen voor de bouw van een tunnel onder de Nieuwe Maas bij Vlaardingen (Beneluxtunnel), 1955-1959; 905
    - Reacties op en adviezen van de PPD op diverse plannen tot het maken van vaste oeververbindingen in de provincie, 1965-1983; 906
  - Openbaar vervoer, 7.3
    - Notities, reacties en adviezen van de PPD betrekking hebbende op het openbaar vervoer, 1971-1978; 907
    - Periodiek overleg tussen de PPD, Provinciale Waterstaat, Nederlandse Spoorwegen en de Streekvervoerbedrijven betreffende structuur- en bestemmingsplannen (Planologisch Overleg Openbaar Streekvervoer), 1976-1986; 908-909
      - 1976-1978, 908
      - 1979-1986, 909
    - Nota Gedachtelijnen over openbaar vervoer in structuur- en bestemmingsplannen, met voorbereidende stukken, 1978-1980; 910
    - Nota Openbaar streekvervoer in de kleine kernen Zuid-Holland, met reacties, 1978-1980; 911
    - Reacties van de PPD op de Meerjarenplannen Personenvervoer 1980/1984 t/m 1985/1989, 1979-1984; 912
  - Verkeer en vervoer over de rails, 7.4
    Zie ook onder Verkeer en vervoer, inventarisnummer 865
    onder Wegen, inventarisnummers 879, 883 en 885
    en onder Openbaar vervoer, inventarisnummers 908 en 909
    - Correspondentie en overleg met de Nederlandse Spoorwegen over diverse aangelegenheden, 1958-1977; 913
    - Beleid inzake het goederenvervoer in de provincie, alsmede opening en sluiting van laad- en losplaatsen, 1966-1973; 914
  - Verkeer en vervoer over het water, 7.5
    - Instelling en eindrapport van de Werkgroep Vaarwegomlegging Alphen aan den Rijn, 1984-1985; 915
    - Reacties van de PPD op het Structuurschema Verkeer en Vervoer 1977 en het Structuurschema Vaarwegen 1977, 1977 - 1978; 873
    - Havens, 7.5.1
      - Rapport over de gevolgen van de afsluiting van de Stellendamse Haven voor de visserijbevolking van Stellendam en Goeree, met reacties, 1950-1953; 916
      - Onderzoek naar de wenselijkheid van een zeehaven in Katwijk, 1955-1956; 917
      - Overleg inzake de havenontwikkeling op Rozenburg, 1957; 918
      - Notities over de functie en toekomst van diverse havens in de provincie, 1958-1967; 919
      - Zeehavenontwikkeling in het Waterweggebied en in Zuid-West Nederland
        Zie voor plannen tot de aanleg van de Rijnpoorthaven, onder Planologische ontwikkeling gebied langs de Nieuwe Waterweg, inventarisnummers 418 - 421
        - Uitbreiding en inrichting van het Rotterdamse Havengebied, 1960-1976; 920-921
          - 1960-1968, 920
          - 1969-1976, 921
        - Deelname aan de Conferentie Havenontwikkeling Zuid-West Nederland te Middelburg in oktober 1966, 922
        - Behandeling van de Zeehavennota: het zeehavenbeleid van de rijksoverheid 1966, 1966-1969; 923
        - Vergaderingen en notities van de Werkgroep Havengebieden Zuid-Holland, 1968-1971; 924
        - Inrichting van containerhavens en containeropslagterreinen, 1968-1979; 925
        - Correspondentie en overleg inzake de vestiging van een hoogoven- en staalbedrijf op de Maasvlakte, 1969-1971; 926-927
          - 1969-1970, 926
          - 1971, 927
        - Locatiestudie voor een goederendistributiecentrum in of nabij het Rotterdamse Havengebied, 1986; 928
  - Luchtvaartterreinen, 7.6
    - Vliegveld Valkenburg: uitbreiding en gebruik van het vliegveld en maatregelen tegen geluidshinder, 1947-1976; 929
    - Vliegveld Ypenburg: uitbreiding en gebruik van het vliegveld, brochures en maatregelen tegen geluidshinder, 1948-1980; 930
    - Vliegveld Zestienhoven: onderzoek naar en maatregelen tegen geluidshinder, 1964-1979; 931-933
      - 1964-1971, 931
      - 1972-1973, 932
      - 1974-1979, 933
    - Vliegveld Zestienhoven: onderzoek naar de mogelijkheden tot relocatie van de luchthaven, 1980-1982; 934
    - Interne notitie over de behoefte aan luchtvaartterreinen in de provincie, 1966; 935
    - Onderzoek naar de planologische consequenties van de aanleg van kleine luchtvaartterreinen, 1971-1973; 936
- ECONOMISCHE AANGELEGENHEDEN EN ARBEID, 8.
  - Interne notities inzake economische aangelegenheden, 1950-1983; 937
  - Organisatie en reorganisatie van het ETI Zuid-Holland, dat samenwerkt met de PSD resp. PPD en dat door de provincie wordt gesubsidieerd, 1946-1972; 938
  - Overleg met de gezamenlijke Kamers van Koophandel in de provincie inzake economische beleidsadvisering, informatiebeheer en bedrijfsvoorlichting ten behoeve van de PPD, 1973-1975; 939
  - Landbouw, akkerbouw en tuinbouw, 8.1
    - Voorstel van de Agrarische Commissie tot oprichting van een provinciaal grondbedrijf ten behoeve van de vervanging van cultuurgronden welke door woningbouw e.d. verloren gaan, 1953-1955; 940
    - Nota betreffende de landbouw in de provincie, alsmede het Agrarisch rapport van de Provincie Zuid-Holland, 1957; 941
    - Projectvoorstel voor een onderzoek naar de mogelijkheden om als neveneffect van nieuwe ontwikkelingen in het veenweidegebied en in de droogmakerijen natuurbouw te realiseren, 1983-1985; 942
  - Ruilverkaveling en landinrichting, 8.2
    - Rapport Houdingen en weerstanden tegenover ruilverkaveling, opgesteld door de Stichting Landbouwbelang Alblasserwaard en Vijfheerenlanden, 1965; 602
    - Interne notities over de verhouding ruilverkavelingsplan - bestemmingsplan en over de bescherming van natuur- en landschapswaarden, 1978; 943
    - Nota over de invloeden van de landbouwstructuurmaatregel op het leefmilieu en het agrarisch werkmilieu, 1978; 944
    - Reactie van de PPD op de (ontwerp) Landinrichtingswet, 1980-1982; 945
    - Landinrichting Krimpenerwaard, 1957-1985; 946
    - Ruilverkaveling Rijnstreek Zuid, 1968-1986; 947
    - Landinrichting Driebergen, 1971-1986; 948
    - Ruilverkaveling Voorne-Putten, 1973-1984; 949-950
      - 1973, 949
      - 1974-1984, 950
    - Ruilverkaveling Lopikerwaard, 1974-1986; 951
    - Ruilverkaveling De Stelle, 1976-1984; 952
    - Landinrichting Bodegraven Noord, 1976-1986; 953
    - Ruilverkaveling Vijfheerenlanden, 1979-1986; 954-956
      - 1979, 954
      - 1980-1983, 955
      - 1984-1986, 956
    - Ruilverkaveling Hitland, 1980-1986; 957
    - Ruilverkaveling Flakkee, 1980-1986; 958
    - Ruilverkaveling Hoeksche Waard-Oost, 1981-1986; 959-960
      - 1981-1982, 959
      - 1983-1986, 960
    - Ruilverkaveling Haaglanden, 1981-1986; 961
    - Landinrichting Ouddorp-West, 1983-1986; 962
    - Landinrichting Oude Leede, 1985; 963
    - Landinrichting Leidschendam - Nootdorp, 1985-1986; 964
  - Leidingentracés, 8.3
    Zie ook onder Elektriciteitsvoorziening: leidingentracés,
    inventarisnummers 1011 - 1017
    - Procedures en richtlijnen met betrekking tot het leggen en registreren van kabels, buizen en leidingen, 1963-1979; 965
    - Rapport Leidingen: organisatorische, technische en planologische aspecten van leidingenstraten, met reacties, 1969-1971; 966
    - Correspondentie en overleg inzake het verleggen van de DOW Chemical ethyleenleiding in de gemeenten Nieuw- en Oud-Beijerland, 1976-1980; 967
  - Winning van aardolie en aardgas, 8.4
    - Aanvraag van de Nederlandse Aardoliemaatschappij (NAM) om concessie voor de winning van olie en gas (Concessie Rijswijk, verleend bij Koninklijk Besluit 1955/21), alsmede oprichting en functioneren van de Planologische Werkcommissie ingevolge de Mijnwet 1810, 1954-1977; 969
    - Uitbreiding van de Concessie Rijswijk voor wat betreft diverse boorlocaties en meetstations, 1955-1962, 1964 - 1978; 970-971
      - 1955-1962, 970
      - 1964-1978, 971
    - Correspondentie betreffende de Concessie Rijswijk voor wat betreft diverse boorlocaties, exploratieboringen en meetstations, 1980-1986; 972-990
      - boorlocatie Moerkapelle OB, 1980-1983, 972
      - boorlocatie Vlaardingen Noord-A, 1982-1986, 973
      - boorlocatie IJsselmonde 50/51, 1983-1984, 974
      - exploratieboringen Nieuwerkerk West NVV, 1983-1984, 975
      - boorlocatie Pernis SGF, 1983-1984, 976
      - exploratieboringen Oud-Beijerland, 1983-1984, 977
      - boorlocatie Heinenoord SPM, 1983-1984, 978
      - exploratieboringen Greup SKN te Mijnsheerenland,1983 - 1984, 979
      - boorlocatie Gaag A, 1983-1984, 980
      - boorlocatie Capelle aan den IJssel, 1983-1984, 981
      - boorlocatie Barendrecht, 1983-1984, 982
      - boorlocatie NAM Rotterdam-Waalhaven A, 1983-1985, 983
      - boorlocatie Gouderak OAU, 1983-1986, 984
      - exploratieboring Giessen-TOL, 1984, 985
      - boorlocatie Rijswijk 8, 1984-1985, 986
      - NAM nieuwbouw meetstation Ridderkerk,1984 - 1986, 987
      - boorlocatie Leiden-West HMY, 1984-1986, 988
      - boorlocatie Dordrecht TDM, 1985-1986, 989
      - boorlocatie Ridderkerk / Beverwaard (review IJsselmonde), 1985-1986, 990
    - Procedures en richtlijnen inzake de vaststelling van leidingentracés en de aanwijzing van concessiegebieden en boorlocaties, 1981-1985; 968
  - Zandwinning, 8.5
    - Overleg en notities over de planologische aspecten van het Leids Merenplan betrekking hebbende op de zandwinning ten behoeve van de stadsuitbreiding en op de aanleg van meren, 1949-1950; 991
    - Overleg met Provinciale Waterstaat over de planologische aspecten van zandvoorziening voor de kalkzandsteenindustrie, 1954-1959; 992
    - Nota Planologische maatregelen zandwinning, 1970-1971; 993
  - Industrie en dienstverlening, 8.6
    - Vooronderzoek ruimtelijke spreiding bedrijvigheid, uitgevoerd door het ETI, 1973-1975; 994
    - Deelonderzoek naar het contactstelsel tussen het bedrijfsleven en de overheid in de Haagsche Agglomeratie, uitgevoerd door het ETI, 1975-1979; 995-997
      - correspondentie, 1975-1979, 995
      - rapporten, 1976, 996
      - tabellenboeken behorende bij de rapporten, 1976, 997
    - Onderzoeken Bedrijfsmigratie Zuid-Holland fase I en II, uitgevoerd door het ETI, met evaluatie, 1979-1983; 998
    - Onderzoeken naar de kantorenmarkt in streekplangebied Zuid-Holland West, uitgevoerd door het Nederlands Economisch Instituut (NEI), 1980-1984; 999
    - Bedrijfsterreinen en industrieterreinen, 8.6.1
      Zie voor onderzoek naar de vestigingsmogelijkheden van een goederencentrum bij Kijfhoek, onder Streekplan Zuid-Holland Zuid: herziening april 1982, inventarisnummers 637 en 638
      - Interne notities en overzichten met betrekking tot industrieterreinen, 1949-1981; 1000
      - Notulen van planologische commissies waarin het rapport Ruimtelijke aspecten van de industrialisatie in de provincie wordt besproken, 1954-1958; 1001
        ook wel genoemd Industrieel Facetplan voor Zuid-Holland
      - Onderzoek naar terreinquotiënten in Zuid-Holland ter bepaling van de toekomstige terreinbehoefte en de planning van bedrijfs- en industrieterreinen in de provincie, 1975-1977; 1002
      - Rapport Bedrijfsterreinen in Zuid-Holland per 1 januari 1980, opgesteld door het ETI, 1979-1980; 1003
  - Elektriciteitsvoorziening, 8.7
    - Correspondentie over en adviezen aan Gedeputeerde Staten inzake de mogelijke vestiging van een elektriciteitscentrale ten noorden van Leiderdorp of in de Barrepolder te Zoeterwoude, 1967-1970; 1004
    - Voorbereiding en behandeling van het Elektriciteitsplan 1974 van de provincie Zuid-Holland, 1972-1973; 1005
    - Correspondentie over en adviezen aan Gedeputeerde Staten inzake de mogelijke vestiging van een kernenergiecentrale op de Maasvlakte, 1972-1974; 1006
    - Vergaderingen van de Overleggroep vestiging elektriciteitscentrale op de Maasvlakte, 1973-1974; 1007
    - Behandeling van het Voorontwerp voorlopig sectorplan voor de elektriciteitsvoorziening in Zuid-Holland 1974/1980, 1973-1975; 1008
    - Reacties op het Structuurschema Elektriciteitsvoorziening 1975, opgesteld door de Rijks Planologische Dienst, 1974-1977; 1009
    - Driemaandelijks overleg met het NV Elektriciteitsbedrijf Zuid-Holland, 1974-1979; 1010
    - Elektriciteitsvoorziening: leidingentracés
      - Ambtelijk overleg over het tracé van de 380 kV hoogspanningsleiding Dordrecht - Maasvlakte, 1972-1977; 1011
      - Uitvoering van een onderzoek naar de vogeltrek op de Maasvlakte in verband met de aanleg van de 380 kV hoogspanningsleiding Dordrecht - Maasvlakte, 1974-1977; 1012
      - Ambtelijk overleg over het tracé van de ombouw 150 kV kabelverbinding Papendrecht - Arkel, 1974-1981; 1013
      - Ambtelijk overleg over het tracé van de 150 kV ondergrondse kabelverbinding Zoetermeer - Alphen aan den Rijn, 1978-1980; 1014-1016
        - gedeelte A-B-C, 1978, 1014
        - gedeelte C-D-E-F, 1978-1979, 1015
        - gedeelte F-G-H-K, 1979-1980, 1016
      - Ambtelijk overleg over het tracé van de 150 kV ondergrondse kabelverbindingen Alphen aan den Rijn - Gouda en 50 kV verbinding Gouda - Bodegraven, 1980-1983; 1017
    - Elektriciteitsvoorziening d.m.v. windenergie
      - Rapport De ruimtelijke mogelijkheden van windkrachtcentrales in Zuid-Holland, met aanvulling op het rapport, 1985-1986; 1018
      - Onderzoeksopzet met betrekking tot vogels en windmolens in verband met het aanwijzen van locaties voor windturbineparken, 1986; 1019
  - HANDEL, 8.8
    - Distributie Planologisch Onderzoek (DPO), 8.8.1
      - Uitvoering van distributie-planologische onderzoeken in de streekplangebieden Zuid-Holland Oost en Zuid-Holland West, 1974-1978; 1020-1021
        - correspondentie, 1974-1978, 1020
        - rapporten, 1977, 1021
      - Coördinatie van het regionaal distributie-planologisch onderzoek in de provincie, 1977-1978; 1022
      - Uitvoering van een distributie-planologisch onderzoek in het kader van de herziening van het Streekplan Zuid-Holland Zuid voor wat betreft het Drechtstedengebied, 1977-1979; 1023
      - Vooronderzoek van het ETI naar de mogelijkheden tot het opzetten van een provinciaal Distributie Planologisch Informatiesysteem (DIS), 1978-1981; 1024
    - Detailhandel, 8.8.2
      - Interne notities met betrekking tot de detailhandel, 1969-1977; 1025
      - Proefenquête van het Centraal Instituut voor het Midden- en Kleinbedrijf (CIMK) in het kader van een onderzoek naar de distributieve voorzieningenstructuur in de provincie, 1970-1972; 1026
      - Ontwikkeling van beleid inzake de vestiging van detailhandelsbedrijven buiten de stadscentra (vestiging superstores), met de Nota Ruimtelijke aspecten van ontwikkelingen in de detailhandel, 1972-1973; 1027
      - Inventarisatie van gemeentelijke bestemmingsplannen op de mogelijkheid tot het weren van ongewenste detailhandelsvestigingen buiten de winkelgebieden, 1973-1976; 1028
      - Regionale onderzoeken met betrekking tot het aanwezige winkelbestand, het bedrijfseconomisch functioneren en de toekomstmogelijkheden voor de detailhandel, 1979-1982; 1029
      - Rapport Recessie en detailhandel in Zuid-Holland: eerste verkenning en een aanzet tot beleid, met reacties op en beleidsadviezen naar aanleiding van het rapport, 1981-1985; 1030
    - Veilingen, 8.8.3
      - Overzichten van de tuinbouwveilingen in de provincie en correspondentie over vestiging en uitbreiding van afzonderlijke veilingen, 1951-1974; 1031
      - Concentratie van de groentenveilingen in Loosduinen, Poeldijk en Wateringen tot een centrale veiling in de Dijkpolder in Poeldijk en bestemming van vrijkomende veilingterreinen in de gemeenten Wateringen, Naaldwijk en Monster, 1964-1970; 1032
      - Onderzoek naar de mogelijkheden tot verplaatsing van de veiling Flora in de gemeente Rijnsburg naar elders, 1973-1976; 1033
  - Werkgelegenheid en bestrijding van de werkloosheid, 8.9
    - Rapport Inventarisatie van statistisch materiaal met betrekking tot de werkgelegenheid, 1972; 1034
    - Ontwikkeling van een Werkgelegenheidsinformatiesysteem door het ETI ten behoeve van de PPD, 1973-1978; 1035
    - Rapport van de Stuurgroep Harmonisatie Cijfermateriaal Zuid-Holland op het terrein van de beroepsbevolking en werkgelegenheid, 1974-1975; 1036
- CULTUUR, NATUURSCHOON, SPORT EN RECREATIE, 9.
  - Oorlogs- en vredesgedenktekens, 9.1
    - Vergaderingen van de Provinciale Commissie van Advies voor Oorlogs- en Vredesgedenktekens, 1946-1954; 1037
    - Adviezen van de Commissie voor Oorlogs- en Vredesgedenktekens, 1946-1953; 1038-1039
      - Aarlanderveen - Gorinchem, 1038
      - 's-Gravenhage - Leiden, 1039
        adviezen gemeenten M - Z niet aangetroffen
  - Natuur- en landschapsschoon, 9.2
    - Ontwikkeling van een landschaps- en recreatieplan voor het Groene Hart van Zuid-Holland, 1963-1977; 1040
    - Nota over de subsidiëring van stedelijke groenvoorzieningen, 1974-1975; 1041
    - Behandeling van het sectorplan Natuurgebieden Plassengebied, 1975-1977; 657
    - Vaststelling Voorrangsinventarisatie Relatienotagebieden: een inventarisatie van agrarisch waardevolle gebieden in de provincie waar de Relatienota bij voorrang zou moeten worden toegepast, 1977-1981; 1042
    - Uitvoering van het Proefproject Landschapskartering in de gebieden Oost-IJsselmonde en Hoeksche Waard-Noord, 1978-1979; 1043
    - Onderzoek naar de vogelstand in de noordelijke Deltabekkens in het kader van de streekplanherziening Zuid-Holland Zuid, 1979-1981; 1044
    - Eindrapporten Landschapsonderzoeken in de B-driehoek (deel 1), omgeving Alphen aan den Rijn, omgeving Gouda en Krimpenerwaard (deel 2) en Westland en Midden-Delfland (deel 3), 1981-1984; 1045
    - Rapport Inventarisatie ter bepaling van waardevolle boerderijstroken in het veenweidegebied van Zuid-Holland, 1983; 1046
    - Projectvoorstellen voor een onderzoek naar de gevolgen van de ontsluiting van het landelijk gebied voor het natuurlijk milieu, 1983-1985; 1047
    - Concrete voorstellen voor de begrenzing van afzonderlijke Relatienotagebieden in de provincie en beschrijving van de natuurwaarden ter verdeling in beheers- en reservaatsgebieden, 1983-1986; 1048
    - Rapport Onderzoek landschapseffecten, opgesteld door Buro Maas, 1984; 1049
    - Nota Prioriteitstelling natuurgebieden, opgesteld door de Adviescommissie Natuurterreinen Zuid-Holland, 1984-1985; 1050
    - Nota Planologische bescherming van landschaps- en natuurwaarden in agrarische gebieden, 1985; 1051
    - Vegetatieonderzoek provincie Zuid-Holland, 9.2.1
      - Vegetatiekartering in het kader van de milieukartering in Zuid-Holland, 1975-1979; 259
      - Voorlopig rapport over de plantengroei en de vogels van Midden-Delfland in relatie met bodem, water en landschap, opgesteld door de Projectgroep Vegetatiekartering van de PPD in samenwerking met Staatsbosbeheer, 1976; 1052
      - Interne Handleiding Veldwerk Vegetatiekartering, 1979; 1053
      - Notitie Vegetatieonderzoek en Beleid, 1981; 1054
      - Onderzoeksrapport Veldflora Zuid-Hollands Duingebied, een deelonderzoek van het Vegetatieonderzoek Duinen, 1982; 1055
      - Algemeen rapport Vegetatieonderzoek Zuid-Holland en deelrapporten Watervegetatietypologie, 1984-1986; 1056
    - Randstadgroenstructuur (RSGS), 9.2.2
      - Studienota Verdeling van bos en beplanting in het kader van de Randstadgroenstructuur, met bijbehorende stukken, 1978-1982; 1057
      - Uitwerking van het globaal inrichtingsplan voor de Gecombineerde Starrevaart- en Damhouderpolder, later gebied Leidschendammerhout genoemd (proefproject RSGS), 1979-1984; 1058
      - Vergaderingen van de Projectgroep Leidschendammerhout, 1983-1985; 1059-1060
        - 1983 - 1984 mei, 1059
        - 1984 juni - 1985, 1060
      - Rapport van de Werkgroep Haaglanden: motieven en uitgangspunten voor de landinrichting, met reacties, 1980-1982; 1061
      - Hoofdrapport en Studierapport Landschapsontwikkelingsvisie Haaglanden, met reactie van de PPC, 1983-1985; 1062
      - Aanwijzing van het gebied IJsselmonde als proefproject en instelling en samenstelling van de Projectgroep Zuid-Oost IJsselmonde, 1981-1984; 1063